【裁判字號】    89,上易,4813
【裁判日期】    900611
【裁判案由】    詐欺
【裁判全文】
臺灣高等法院刑事判決                          八十九年度上易字第四八一三號
    上  訴  人  臺灣基隆地方法院檢察署檢察官
    被      告  丁○○
    選任辯護人  黃丁風
右上訴人因被告丁○○詐欺案件，不服臺灣基隆地方法院八十九年度易字第三七三號
，中華民國八十九年十月卅日第一審判決 (起訴案號：臺灣地方法院檢察署八十八年
度偵字第六六四七號、八十九年度偵字第一五五二號)提起上訴，本院判決如左：
    主  文
上訴駁回。
    理  由
一、本案經本院審理結果，認第一審判決對被告丁○○為無罪之諭知，核無不當，應
    予維持，並引用第一審判決書記載之證據及理由。
二、檢察官上訴意旨以告訴人丙○○書狀陳述：系爭B2樓做地下停車場使用一節，被
    告公司人員均無人特別向告訴人丙○○說明，況告訴人購買時係以竣工實體為要
    約，與購買預售屋不同，被告將之作為公司銷售之辦公室，而契約文字並無有關
    「地下室停車空間」字句，其中第九條「地下層除購買停車位者所需要之車道，
    停車空間及Ｅ、Ｆ棟之地下一層空間、Ａ棟商場及所屬地下二層空間」等字句，
    既不明示Ａ棟地下二層為停車場使用，更以含混文字敘述，難認被告於告訴人為
    締約時無使用詐術，刻意誤導購屋者之範意，又被告以異常之高價出售Ａ棟B2地
    下二樓停車場，亦可見其巧用心計施用詐術云云。經查，依卷附之銷售使用之廣
    告圖及平面圖內容，就Ａ棟B2地下二樓全區平面參考圖已明白劃有五個停車位，
    並標示為「歸屬商場使用」，非標示「作商場使用」甚明，且房屋買賣契約書第
    九條係就公共設施權義之約定，非就區分所有之權義所作之約定，其抗告非有理
    由。至告訴人乙○○指訴其買受是一樓可作店面之房屋，至現場看竟是三樓住宅
    房屋，屋外亦無銷售時所稱之花園供其使用，認被告有施詐云云。經查，據證人
    即當時銷售人員甲○○於原審證述：「我當時帶她去看的位置，應該在比較靠近
    階梯旁邊，當時現場有模型，她買的是住家非商場，當時基地是一個土坡，，階
    梯在銷售中心模型上有標示」等語，現場既有模型屋，且地勢有土坡，廣告圖示
    其所購之係爭Ａ1房屋花圃旁劃有階梯，難謂告訴人不知情，再據房屋買賣契約
    書並無特別約定告訴人買受之房屋可供作店面用，及屋外之花圃專供告訴人使用
    之情，是告訴人之指訴，尚難採信。從而本件上訴為無理由，應予駁回。
據上論結，應依刑事訴訟法第三百七十三條、第三百六十八條，判決如主文。
本案經檢察官李進誠到庭執行職務。
中      華      民      國     九 十     年      六      月    十一     日
                              臺灣高等法院刑事第十三庭
                                  審判長法  官  蔡    燉
                                        法  官  盧  彥  如
                                        法  官  李  春  地
右正本證明與原本無異。
不得上訴。
                                        書記官  王  忠  良
中    華    民    國     九十     年       六       月       十三       日


司法院資訊處製作；財團法人民間司法改革基金會備份。
